

HAMOUCH NAWAR

COORDONNEES:

Téléphone : 06 19 83 41 49
E-mail : hamouchnawar 9@gmail.com
Adresse :81 coop El Wafa Deroua Berrechid
LinkedIn :Nawar Hamouch

COMPETENCES

- -Capacité à travailler de manière autonome.
- -Sens de planification et de l'organisation.
- -Précise,Motivée,Dynamique,

Polyvalente, sens de responsabilité.

-Maîtrise de la suite MS Office (Word, Excel, Power Point).

LANGUES

- •Français: Intermédiaire supérieur (B2)
- Anglais: Intermédiaire supérieur (B2)

CENTRES D'INTERÊT

 Lecture des œuvres concernant la psychologie et le développement personnel.
 Passer des formations dans des plateformes virtuelles.

PROFIL:

Nawar Hamouch, 28 ans, diplômée en Finance of comptabilité, bénéficiant récemment d'une expérience de 2 mois en comptabilité,et 2mois en backoffice. Je suis prête à relever des nouveaux défis dans le domaine et à contribuer activement à de nouveaux projets.

EXPERIENCE PROFESSIONNELLE:

NOVEMBRE2023-DÉCEMBRE 2023.

STAGE EN BACK OFFICE

- -Connaître la stratégie, le fonctionnement et l'organisation de l'établissement.
- -Connaître les procédures administratives et comptables.
- -Gestion et classement des dossiers administratifs.
- -Connaître les techniques de base de relation et de contact.
- -Assistance au réponse aux appels d'offres.

SEPTEMBRE 2023 - OCTOBRE 2023:

STAGE EN COMPTABILITE CHEZ IMA.

- -Effectuer la saisie des données et de factures dans le logiciel complable.
- -Connaître comment faire un inventaire de stock.
- -Connaître la saisie comptable des banques, ainsi que les rapprochements bançaires.

DU 10/2022AU 12/2022

STAGIAIRE CHEZ UN FIDUCIAIRE COMPTABLE:

-Saisie des données et mise en forme des documents sur Word et Excel, avec traitement des dossiers et vérification de la validité des documents transmis et verification des pièces manquantes.

FORMATION

2020-2022

ISTA POLO CASABLANCA

Diplôme Technicien spécialisée en Finance et Comptabilite

2014-2019

UNIVERSITE HASSAN II DE CASABLANCA -AIN CHOCK (FACULTE DES LETTRES ET DES SCIENCES HUMAINES)

Diplôme d'Etudes Universitaires Générales en Etudes Françaises

2013-2014

LYCEE ALLAL IBN ABDELLAH - NOUACEUR.

Baccalaureat SVT (Sciences de la Vie et de la Terre)